【裁判字號】    92,上易,345
【裁判日期】    920530
【裁判案由】    贓物
【裁判全文】
臺灣高等法院高雄分院刑事判決                    九十二年度上易字第三四五號
    上  訴  人
    即  被  告  甲○○
    選任辯護人  吳澄潔律師
右上訴人因贓物案件，不服臺灣屏東地方法院九十一年度易字第九七五號中華民國九
十二年一月七日第一審判決（起訴案號：臺灣屏東地方法院檢察署九十一年度偵字第
二六四八號），提起上訴，本院判決如左：
      主  文
原判決關於甲○○部分撤銷。
甲○○搬運贓物，處有期徒刑陸月，如易科罰金以佰元折算壹日。緩刑年。
      事  實
一、甲○○係慶民汽車保養場負責人，受李文成委託代為修理因車禍受損之車牌號碼
    ＤＰ－９２８３自小客貨車，李文成為節省零件費用，明知綽號「明仔」之成年
    男子所兜售之汽車零件來源不明，仍以新臺幣（下同）二萬元之代價向「明仔」
    購買修車所需之全部零件，並先支付價金（李文成故買贓物部分另案移由檢察官
    偵辦中）。民國（下同）九十一年四月十六日凌晨一時許，李文成偕同甲○○至
    屏東縣九如鄉○○路○段三多利加油站旁取貨，甲○○明知「明仔」交付予李文
    成之車號６Ｋ－５５９０號自小客貨車（該車係日隆營造有限公司所有，於九十
    一年四月十五日五時許，在屏東縣內埔鄉○○村○○路失竊）為來路不明之贓車
    ，仍在三多利加油站旁即甲○○胞兄所開設之中古汽車行（現已改為檳榔百貨行
    ）後方空地，拆解上開贓車之引擎蓋、水箱、保險桿、冷氣散熱箱、變速箱、傳
    動軸等修車所需零件後，以其所駕駛之小貨車搬運回其在屏東縣鹽埔鄉○○村○
    ○路四六號慶民汽車保養保養場，剩餘之車體即由「明仔」棄置於屏東縣九如鄉
    東寧村南二高高架橋下。嗣於九十一年四月十五日十一時許，為警在上開棄置地
    點尋獲遺棄之部分，並經警循線於九十一年四月十九日十七時許，在屏東縣鹽埔
    鄉○○村○○路四六號慶民汽車保養場內查獲甲○○搬回之汽車零件。
二、案經屏東縣警察局里港分局報請臺灣屏東地方法院檢察署檢察官偵查起訴。
    理  由
一、訊據上訴人即被告甲○○（下稱被告）對於拆解６Ｋ－５５９０號自小客貨車之
    零件及以其所駕駛之車輛將零件搬運回其保養場之事實，固供認不諱，惟矢口否
    認有搬運贓物之犯意，辯稱：該自小客貨車零件是李文成帶我去拆的，他說是他
    朋友欠他錢，以車子零件相抵，當時李文成之朋友也在場，也承認是他欠李文成
    錢，伊不知道該車是贓車云云。
二、經查：
  (一)６Ｋ－５５９０號自小客貨車為被害人日隆營造有限公司所有，於九十一年四月
    十五日五時許，在屏東縣內埔鄉○○村○○路失竊等情，業據被害人日隆營造有
    限公司負責人乙○○及妻汪卿華於警訊及本院調查時指訴甚詳，並有車輛竊盜資
    料個別查詢報表附卷可稽，足徵被告所搬運者係他人失竊之贓車無訛。
  (二)被告確有偕同李文成九十一年四月十六日凌晨一時許前往屏東縣九如鄉○○路○
    段三多利加油站旁空地拆解前開小貨車零件，並以所駕駛之小貨車將拆解之零件
    載回其保養場之事實，除據被告坦承在卷外，並經李文成於本院調查時證述在卷
    ，復有查獲時拍攝之照片在卷可憑。
  (三)證人李文成於本院調查時另證稱：被拆解之車輛還很新，是其友人張見明欠伊二
    、三萬元，要遷車子抵債等語（見本院卷第四十六頁）。而被害人乙○○於本院
    調查時陳稱：該車買了一年八月，四十幾萬元買的等語，足徵系爭車輛在失竊時
    價格仍高，豈有因積欠二、三萬元即任由拆解抵債之理，被告經營保養場就該車
    之價值自更無不知理，參以拆解時間係凌晨一時許，其意在避人耳目至為顯然，
    被告辯稱不知是贓車云云，應係飾卸之詞，不足採信。是證人陳志榮於原審雖證
    稱：那天是我朋友生日，我跟很多人去屏東市一起吃東西，吃完東西之後回我家
    ，我是快到三多利加油站時看到甲○○在三多利加油站旁之巷子口在那邊拆解零
    件，我就跑去問他，這麼晚了還在這邊工作，我聽到李文成跟他朋友說，他朋友
    欠他錢，其他的我就不清楚了等語，縱令屬實，亦無解於被告有贓物之認識。
    綜上所述，被告所辯不足採信，其犯行已堪認定。
三、核被告所為，係犯刑法第三百四十九條第二項之搬運贓物罪。公訴人認係收受贓
    物尚有未洽，惟起訴書已敘及在南二高橋下拆解返回保養場換裝，自應變更起訴
    法條而為審判。
四、原審據以論罪科刑，固非無見，惟被告之行為應成立搬運贓物罪，已如前述，原
    判決認被告所為係收受贓物罪尚有未洽，被告上訴意旨否認犯行，指摘原判決不
    當，固屬無理由，惟原判決既有上開可議，自應由本院將原判決關於被告甲○○
    部分撤銷改判。爰審酌被告犯後雖否認犯行，惟就拆解搬運之經過已詳為交待，
    事後又已賠償被害人二十五萬元，有和解書在卷可憑，減輕被害人所受損害等一
    切情狀，量處有期徒刑六月，並諭知如易科罰金以三百元折算一日。
五、被告前此未曾受過罪刑之宣告，有台灣高等法院被告全國前案紀錄表在卷可憑，
    事後於本院審理時已表悔意，且賠償損害，本院認對其所宣告之刑以暫不執行為
    適當，並宣告緩刑三年以啟自新。
六、同案被告李文成竊盜罪部分已判決確定，故不另論列。
據上論結，應依刑事訴訟法第三百六十九條第一項前段、第三百六十四條、第二百九
十九條第一項前段、第三百條，刑法第三百四十九條第二項前段、第四十一條第一項
、第七十四條第一款，罰金罰鍰提高標準條例第一條前段、第二條，判決如主文。
本案經檢察官郭振昌到庭執行職務。
中      華      民      國      九十二    年      五    月     三十     日
                              臺灣高等法院高雄分院刑事第四庭
                                  審判長法官  蕭權閔
                                        法官  陳啟造
                                        法官  李嘉興
右正本證明與原本無異。
不得上訴。
                                      書記官  劉博文
中    華    民    國     九十二     年       六月      三        日
附錄本判決論罪之法條：
刑法第三百四十九條第二項：
搬運、寄藏、故買贓物或為牙保者，處五年以下有期徒刑、拘役或科或併科一千元以
下罰金。
                                                                        Ｆ


司法院資訊處製作；財團法人民間司法改革基金會備份。
